# 求助陈版，关于支付手续费形式的委托代销委托方收入确认的计量问题

提问人：flyoon 时间：2013-05-07 00:08:04
被审计单位采取支付手续费形式（非视同买断）进行委托代销销售，但其在做账时按照扣除手续费的净额确认销售收入，而非按照销售全额确认收入，同时将手续费计入销售费用。
根据个人理解，客户如此做账不妥，应采取上述后一种方法做账比较妥当。但翻阅会计准则及诸多官方条文，却未见准则或财政部颁发的官方解释乃至应用指南中对此销售模式的销售额计量问题做出明确的官方界定。
在此向陈版及各位坛友求助，对此事项哪里有较为官方的解释或条文？
小弟在此拜谢。

回答人：chenyiwei
按照收入确认应采用“总额法”还是“净额法”的原则判断（IAS 18附录第 21 段）。在确定本会计主体承担一般存货风险的情况下，应采用总额法确认收入，同时将支付给代理人的佣金确认为销售费用。